【裁判字號】    98,易,268
【裁判日期】    980630
【裁判案由】    傷害
【裁判全文】
臺灣基隆地方法院刑事判決               98年度易字第268號
公  訴  人  臺灣基隆地方法院檢察署檢察官
被      告  丙○○
上列被告因傷害案件，經檢察官提起公訴（98年度偵字第1202號
），本院判決如下：
    主  文
丙○○傷害人之身體，處拘役伍拾日，如易科罰金，以新臺幣壹
仟元折算壹日。
    事  實
一、丙○○與丁○○原皆任職於基隆市○○路130號基隆中華郵
    政總局，丁○○係該局快捷股股長，丙○○則在該局快捷股
    擔任郵務士工作，丁○○及丙○○間具有上司及下屬之關係
    。丙○○因不滿丁○○對外揚言其積欠債務，致其遭調往瑞
    芳郵局擔任郵務士工作，乃於民國98年2月16日下午5時許，
    持所有之牙刷1支，在基隆市○○區○○路130號基隆中華郵
    政總局1樓，刺向丁○○之上唇，致丁○○受有上唇血腫之
    傷害。
二、案經丁○○訴由基隆市警察局第一分局報告臺灣基隆地方法
    院檢察署檢察官偵查後起訴。
    理  由
壹、程序事項（關於證據能力）：
    按被告以外之人於審判外之言詞或書面陳述，除法律有規定
    者外，不得作為證據。又被告以外之人於審判外之陳述，雖
    不符合同法第159條之1至第159條之4之規定，但經當事人於
    審判程序同意作為證據，法院審酌該言詞陳述或書面陳述作
    成時之情況，認為適當者，亦得為證據。當事人、代理人或
    辯護人於法院調查證據時，知有第159條第1項不得為證據之
    情形，而未於言詞辯論終結前聲明異議者，視為有前項之同
    意，刑事訴訟法第159條第1項及第159條之5分別定有明文。
    本件被告及檢察官於言詞辯論終結前，就本件卷內被告以外
    之人於審判外之陳述（包括人證、書證），於本院審理時均
    表示不爭執，且同意做為證據，經本院審酌該等證據之做成
    情況，核無違法取證或其他瑕疵，認均適為本案認定事實之
    依據，依刑事訴訟法第159 條之5 規定，均有證據能力。
貳、實體事項：
一、有關被告丙○○於98年2 月16日下午5 時許，持所有之牙刷
    1支，在基隆市○○區○○路130號基隆中華郵政總局1樓，
    刺向丁○○之上唇，致丁○○受有上唇血腫之傷害等情節，
    迭據證人即被害人兼告訴人丁○○於警詢、偵訊及本院審理
    時（分見偵卷第7-8頁、第15-16頁、本院卷第16-20頁）指
    證在卷，且丁○○復提出行政院衛生署基隆醫院診斷證明書
    1份（見偵卷第9頁）及丁○○受傷照片1張（見偵卷第10 頁
    ）附卷為憑，本院參諸丁○○於受傷後，立即至任職之基隆
    中華郵政總局經理戊○○辦公室，向戊○○報告其遭被告持
    牙刷刺傷上唇，戊○○認本案係發生於上班時間，乃電請被
    告及丁○○之共同主管即基隆中華郵政總局郵務科科長乙○○至經理辦公室瞭解事情始末，並依規定處理被告與丁○○
    間之糾紛，戊○○及乙○○在戊○○辦公室內所見丁○○上
    唇受傷之情形，就如丁○○所提出之受傷照片所示（見偵卷
    第10頁）等情，業分據證人戊○○及乙○○於本院審理時結
    證在卷（見本院卷第33-37頁、第39頁）；且被告不否認
    本件案發時、地確持所有之牙刷1支與丁○○理論，而基隆
    中華郵政總局設置之監視器亦攝得上開被告持牙刷與丁○○
    理論過程，有監視器翻拍畫面30張存卷可憑（見偵卷第37-6
    7頁），足認丁○○上開指證為真實，可以採信，被告空言
    否認，委無足採。綜上證據，本案事證明確，被告之犯行洵
    堪認定，應依法論科。
二、核被告所為，係犯刑法第277 條第1 項之傷害罪。爰審酌被
    告犯罪之動機、手段、智識程度、與被害人丁○○之關係、
    丁○○所受傷勢甚輕，暨被告犯後否認犯行之態度等一切情
    狀，量處如主文所示之刑，並諭知易科罰金之折算標準，以
    資儆懲。又被告持以刺傷丁○○之牙刷1支係被告所有之事
    實，雖據被告供承在卷，然該支牙刷未據扣案，為免將來執
    行困難，爰不予宣告沒收，附此敘明。
據上論斷，應依刑事訴訟法第284 條之1 、第299 條第1 項前段
，刑法第277 條第1 項、第41條第1 項前段，刑法施行法第1 條
之1 ，判決如主文。
本案經檢察官甲○○到庭執行職務
中    華    民    國    98    年    6     月    30    日
                  刑事第一庭法  官  劉桂金
以上正本證明與原本無異。
如不服本判決應於收受送達後10日內向本院提出上訴書狀，並應
敘述具體理由；其未敘述上訴理由者，應於上訴期間屆滿後20日
內向本院補提理由書 (均須按他造當事人之人數附繕本)「切勿
逕送上級法院」。
中    華    民    國    98    年    6     月    30    日
                            書記官  劉如純
附錄本案論罪科刑法條：
刑法第277條第1條
傷害人之身體或健康者，處 3 年以下有期徒刑、拘役或 1 千元
以下罰金。


司法院資訊處製作；財團法人民間司法改革基金會備份。
